【裁判字號】    92,易,2072
【裁判日期】    920829
【裁判案由】    竊盜
【裁判全文】
臺灣板橋地方法院刑事判決                        九十二年度易字第二０七二號
    公  訴  人  臺灣板橋地方法院檢察署檢察官
    被      告  甲○○
右列被告因竊盜案件，經檢察官提起公訴（九十二年度偵字第一一０四五號），本院
判決如左：
    主  文
甲○○連續竊盜，處有期徒刑伍月，如易科罰金，以佰元折算壹日。
扣案之抽水馬達貳具沒收。
    事  實
一、甲○○係台北縣蘆洲市○○路三二三巷一六九號「金億砂石場」之負責人，意圖
    為自己不法所有之概括犯意，自民國（下同）九十二年四月二十五日起，在其前
    開砂石場內，擅自鑿井取水，私設抽水機二部抽取國有之地下水源，水管口徑約
    為一點二吋，每日抽取四小時，供作為洗砂用水。迄九十二年五月二十八日上午
    九時三十分許，在上址為台北縣政府水利局人員會同警方查獲，並扣得抽水馬達
    二具（由甲○○代為保管中）。
二、案經台北縣政府警察局蘆洲分局報請台灣板橋地方法院檢察署檢察官偵查起訴。
    理  由
一、右揭事實，業據被告甲○○於警詢時及偵審中均坦認不諱，核與證人即台北縣政
    府水利及下水道局河川巡防員王慧孫於警詢時證述之情節大致相符，並有台北縣
    政府（水利及下水道局）會勘紀錄一份及照片二幀各附卷可佐，被告雖辯稱其不
    知這樣係違法乙節，然不得因其不知法律而免除其刑事責任，充其量僅得為其減
    刑之參考而已。綜上，本件事證明確，被告犯行洵堪認定，應予依法論科。
二、核被告甲○○所為，係犯刑法第三百二十條第一項之普通竊盜罪。被告先後多次
    竊盜犯行，時間緊接，犯罪手法相同，所犯為同一罪名，顯係基於概括之犯意反
    覆為之，為連續犯，應依刑法第五十六條之規定論以一罪，並加重其刑。爰審酌
    被告之犯罪動機、目的、手段、所竊取財物之價值及犯罪後尚能坦認犯行等一切
    情狀，量處如主文所示之刑，並諭知易科罰金之折算標準，以示懲儆。至扣案之
    抽水馬達二具（委由被告代為保管中），為被告所有供犯本件竊水所用之工具，
    業據被告供承在卷，爰依法併予宣告沒收。
據上論斷，應依刑事訴訟法第二百九十九條第一項前段，刑法第五十六條、第三百二
十條第一項、第四十一條第一項前段，罰金罰鍰提高標準條例第一條前段、第二條，
判決如主文。
本案經檢察官林俊峰到庭執行職務
中      華      民      國      九十二    年      八    月    二十九    日
                                  臺灣板橋地方法院刑事第二庭
                                      法  官  陳  靜  茹
右正本證明與原本無異。
如不服本判決，應於判決送達後十日內，向本院提出上訴狀。
      書記官  廖  美  紅
中      華      民      國      九十二    年      九    月      一      日
附錄本案論罪科刑法條全文
刑法第三百二十條（普通竊盜罪）
意圖為自己或第三人不法之所有，而竊取他人之動產者，為竊盜罪，處五年以下有期
徒刑、拘役或五百元以下罰金。
意圖為自己或第三人不法利益，而竊佔他人之不動產者，依前項之規定處斷。
前二項之未遂犯罰之。


司法院資訊處製作；財團法人民間司法改革基金會備份。
